【裁判字號】    89,重訴,2145
【裁判日期】    900112
【裁判案由】    毒品危害防制條例
【裁判全文】
臺灣臺中地方法院刑事判決                      八十九年度重訴字第二一四五號
    公  訴  人  台灣台中地方法院檢察署檢察官
    被      告  甲○○
    指定辯護人  本院公設辯護人丁○○
右列被告因毒品危害防制條例案件，經檢察官提起公訴（八十九年度偵字第一三八五
二號），本院判決如左：
    主  文
甲○○被訴自民國八十年間起至民國八十五年四月十一日止販賣第二級毒品部分免訴
；被訴自民國八十五年四月十二日起至民國八十六年底止及於民國八十九年三、四月
間販賣第二級毒品部分無罪。
    理  由
一、公訴意旨略以：被告甲○○與乙○○（另由檢察官以八十九年度偵字第八五０四
    號起訴）基於共同犯意之聯絡，明知安非他命係毒品危害防制條例所管制之第二
    級毒品，竟基於概括之犯意，自民國八十年間起至八十六年底及八十九年三、四
    月間，在苗栗縣頭份鎮○○路四一六號，連續販賣安非他命與戊○○施用。其販
    賣方法，係戊○○透過被告向乙○○每次購買新台幣（下同）一千元之安非他命
    ，乙○○再將安非他命交由被告交付戊○○。嗣於八十九年五月二十七日七時許
    ，為警接獲線報，在台中縣清水鎮○○路上，乙○○之自用小客車內分別查獲安
    非他命一公斤、安非他命一公克、海洛因０‧三公克及安非他命吸食器三個，並
    帶同乙○○前往其住處，查扣分裝夾鏈袋一大包、安非他命二‧一公克、海洛因
    ０‧九公克、安非他命渣夾鏈袋二十三個、吸食器一批，經檢察官調閱通聯紀錄
    擴大偵辦而查悉上情，因認被告與乙○○共同涉有毒品危害防制條例第四條第二
    項之販賣第二級毒品罪嫌等語。
二、按案件曾經判決確定者，應諭知免訴之判決，刑事訴訟法第三百零二條第一款定
    有明文。又訴訟上所謂一事不再理之原則，關於實質上一罪或裁判上一罪，亦均
    有其適用。查本件被告因自八十四年九月間起至同年十月間止，販賣安非他命與
    黃聖修、鍾兆銘、林昌寬等人，已經台灣新竹地方法院於八十五年四月十八日，
    以八十五年度少訴字第一五號判處有期徒刑二年七月，緩刑四年，緩刑期間付保
    謢管束確定（該案最後言詞辯論期日為八十五年四月十一日），業據本院調閱該
    案卷查證無訛，公訴人復就該案判決效力所及，即與該案有連續關係之被告自八
    十年間起至八十五年四月十一日止販賣安非他命與戊○○部分提起公訴，依上開
    說明，自應諭知免訴之判決。
三、次按犯罪事實應依證據認定之，無證據不得推定其犯罪事實，刑事訴訟法第一百
    五十四條定有明文。又所謂認定犯罪事實之證據，係指足以認定被告確有犯罪行
    為之積極證據而言，須適於為被告犯罪事實之證明，始得採為斷罪資料。本件公
    訴人認被告自八十五年四月十二日起至八十六年底及八十九年三、四月間，販賣
    安非他命與戊○○，而涉有販賣第二級毒品罪嫌，無非以證人戊○○、乙○○之
    供述為論據。訊諸被告則堅詞否認販賣第二級毒品犯行，辯稱伊係於八十四年間
    販賣安非他命給戊○○，戊○○向伊買，伊向乙○○拿安非他命，已經判刑確定
    ，以後伊即未再販賣等語。經查證人戊○○於警訊時雖證稱其所吸食之安非他命
    均向乙○○購買，每次購買一千元，乙○○給予小塑膠袋一包，重量不清楚，均
    委託乙○○侄子甲○○購買云云，但並未指陳購買次數及時間，而在本院調查時
    則明確指稱於八十四年間透過甲○○向其叔叔乙○○買安非他命，只買幾次，甲○○即遭查獲，以後未再向甲○○或乙○○購買安非他命等語，足徵證人羅德安
    於警訊時所指委託被告向乙○○購買安非他命云云，應係指八十四年間發生之事
    實。又證人乙○○於警訊時係供稱其於八十九年三、四月份，曾販賣安非他命與
    戊○○，正確日期不記得，大約四五次，重量約一公克，價格約一千元，均係戊○○直接至其臥室當場銀貨兩訖等語，並未提及透過被告販賣一節，其另於偵查
    中固證稱戊○○每次買一千元，其將安非他命交給甲○○，再轉給戊○○，八十
    九年三、四月間亦是透過甲○○將毒品交給戊○○，買賣地皆在其苗栗住處云云
    ，惟在本院調查時已改稱其拿安非他命予甲○○賣與戊○○，係八十四年間之事
    ，以後即未再販賣安非他命與戊○○，借提出去警察說若不承認，就要移送其侄
    子甲○○，故於警訊時其承認售與戊○○，其與甲○○住一起等語，先後不一，
    已有可議。況證人乙○○於警訊時指稱均係戊○○直接至其臥室當場銀貨兩訖，
    復在偵查中供陳買賣地皆在其苗栗住處等語，縱認乙○○有販賣安非他命與戊○○，其買賣既均在乙○○住處完成，依常理，焉用再透過被告販賣或轉交？顯見
    證人乙○○之供述亦有瑕疵。綜上所述，證人戊○○、乙○○於警訊或偵查中之
    供述，均難以採為認定被告確有自八十五年四月十二日起至八十六年底及八十九
    年三、四月間，販賣安非他命與戊○○之資料，即不得僅憑其等供述遽令被告負
    販賣第二級毒品罪責，此外又查無其他積極證據足證被告有何販賣第二級毒品犯
    行，此部分自應為其無罪之諭知。
據上論斷，應依刑事訴訟法第三百零二條第一款、第三百零一條第一項，判決如主文
。
本案經檢察官丙○○到庭執行職務。
中      華      民      國    九十      年      一      月    十二    日
                                    台灣台中地方法院刑事第六庭
                                        審判長法  官  蔡  名  曜
                                              法  官  許  秀  芬
                                              法  官  鍾  堯  航
右正本證明與原本無異。
如不服本判決，應於送達後十日內向本院提出上訴狀（須附繕本），上訴於台灣高等
法院台中分院。
                                              書記官
中      華      民      國      九十      年      一      月     十二   日


司法院資訊處製作；財團法人民間司法改革基金會備份。
